臺北高等行政法院裁定
111年度交上字第95號
上  訴  人  林細山                                   

被 上訴 人  桃園市政府交通事件裁決處

代  表  人  張丞邦（處長）

上列當事人間交通裁決事件，上訴人對於中華民國111年2月7日
臺灣桃園地方法院110年度交再字第1號行政訴訟判決，提起上訴
，本院裁定如下：
　　主  文
上訴駁回。
上訴審訴訟費用新台幣柒佰伍拾元由上訴人負擔。
　　理  由
一、按對於交通裁決事件之判決提起上訴，非以其違背法令為理
    由，不得為之，且應於上訴理由中表明原判決所違背之法令
    及其具體內容之事由，或表明依訴訟資料可認為原判決有違
    背法令之具體事實之事由，行政訴訟法第237條之9第2項準
    用第235條第2項及第236條之1規定甚明。是對於地方法院交
    通裁決事件之判決上訴，非以其違背法令，且於上訴理由中
    表明上開事由之一者，即屬不應准許，自應認為不合法而駁
    回之。又依同法第237條之9第2項準用第236條之2第3項、第
    243條第1項規定，判決不適用法規或適用不當者，為違背法
    令；而判決有第243條第2項所列各款情形之一者，為當然違
    背法令。故當事人對於地方法院交通裁決事件之判決上訴，
    如依行政訴訟法第237條之9第2項準用第236條之2第3項、第
    243條第1項規定，以判決有不適用法規或適用不當為理由時
    ，其上訴狀或理由書應表明原判決所違背之法令及其具體內
    容；若係成文法以外之法則，應揭示該法則之旨趣，倘為司
    法院解釋，則為揭示該解釋之字號或其內容。如以行政訴訟
    法第237條之9第2項準用第236條之2第3項、第243條第2項所
    列各款情形為理由時，其上訴狀或理由書，應揭示合於該條
    項各款之事實。上訴狀或理由書如未依此項方法表明者，即
    難認為已對交通裁決事件判決之違背法令有具體之指摘，其
    上訴自難認為合法。
二、緣上訴人於民國109年8月14日18時12分許，駕駛訴外人嘉泰
    交通有限公司所有之車牌號碼000-000號營業小客車（下稱
    系爭汽車），行經桃園市中壢區內壢南平交道（下稱系爭平
    交道）時，於警鈴已響、閃光號誌已顯示時仍進入平交道並
    穿越，經民眾檢舉，並經內政部警政署鐵路警察局臺北分局
    （下稱舉發機關）員警查認屬實，以系爭汽車有「警鈴已響
    、閃光號誌已顯示，仍強行闖越。」之違規行為，對嘉泰公
    司製單舉發，並載明應於109年10月2日前到案。嗣上訴人於
    同年9月7日到案自承為駕駛人，並向被上訴人陳述意見。被
    上訴人函詢舉發機關後，認違規屬實，乃以上訴人於上開時
    、地駕駛系爭汽車，確有「警鈴已響、閃光號誌已顯示，闖
    平交道」之違規行為，依行為時道路交通管理處罰條例（下
    稱道交處罰條例）第54條第1款及第85條第1項規定，以109
    年12月14日桃交裁罰字第58-U60188373號違反道路交通管理
    事件裁決書（下稱原處分），裁處上訴人罰鍰新臺幣（下同
    ）74,500元，吊扣駕駛執照12個月及諭知易處處分，並應參
    加道路交通安全講習。原處分於同日送達上訴人，上訴人不
    服，向臺灣桃園地方法院提起行政訴訟。被上訴人於原審審
    理中，以110年2月9日桃交裁罰字第58-U60188373號違反道
    路交通管理事件裁決書，刪除原處分處罰主文第2項之易處
    處分，僅裁處上訴人罰鍰74,500元，吊扣駕駛執照12個月，
    並應參加道路交通安全講習。嗣原審以110年3月31日109年
    度交字第505號行政訴訟判決（下稱原確定判決）駁回上訴
    人之訴，上訴人提起上訴後，復經本院以110年7月29日110
    年度交上字第156號裁定（下稱原確定裁定）駁回其上訴而
    告確定。上訴人猶不服，以原確定判決違反行政訴訟法第27
    3條第1項第14款規定向原審提起再審之訴，經原審以111年2
    月7日110年度交再字第1號判決（下稱原判決）駁回，遂提
    起本件上訴。
三、上訴意旨略以：
　㈠上訴人行經系爭平交道時停車等待火車經過，待火車經過後
    栅攔舉起，本車車道之燈號轉為綠燈時上訴人前進，渠料，
    車輛行進時為綠燈而拍攝點平交道燈號為紅燈，當時車輛已
    依中華路預告綠燈行進，於右轉時瞬間1秒變換燈號，此時
    計算煞車時間及反應動作猝不及停，況且已接近黃網線，因
    需通過火車通行之鐵軌上訴人判斷若停車於此恐生危險，便
    立即快速通行，後遭人舉發闖平交道，應無故意過失及欠缺
    期待可能性。原判決逕為對上訴人不利之認定，自有未依職
    權調查證據及認事用法之違誤。
　㈡原審勘驗卷附採證光碟之勘驗結果根本非事實（詳卷截圖）
    ，因勘驗電腦之撥放器跳速過快，無法清楚表示當下情形，
    致原審誤認有「警鈴已響、閃光號誌已顯示，闖平交道」之
    違規事實。試問，客觀上時速15公里下，每秒行驶4.16公尺
    ，而且遮斷器尚未開始降下，上訴人坐在計程車裡，.閃光
    警示燈在駕駛前方之視野外面，這1秒鐘根本無充足時間可
    以發覺視野右手邊之平交道閃光警示燈制動及警鈴已響，而
    依規定停在停止線前，況且檢舉人拍攝角度主觀上即是欲入
    人於罪之惡意行為，有自己駕車經驗之人都能明白不可能看
    得到視野右手邊之平交道閃光警示燈，從而，原審就此所為
    不利於上訴人之認定，其認事用法自有違誤，有行政訴訟法
    第125條第1項及第133條規定之違法。
　㈢綜上，原判決認定事實與一般情形下駕駛行為人有不同，有
    違認定事實適用法律正確性，故被上訴人之原處分容有違誤
    等語。
四、經核，原判決業已詳述理由並認定上訴人所主張之事由，均
    非該當行政訴訟法第273條第1項第14款規定之再審事由（參
    原判決第2至6頁），而駁回上訴人原審之訴。上訴人雖以原
    判決違背法令為由，提起本件上訴，惟核其上訴理由，無非
    係就原確定判決之事實認定、證據取捨事項或論駁不採之見
    解，再為爭執，而就原判決以上訴人依行政訴訟法第273條
    第1項第14款規定之再審事由，對原確定判決提起再審，核
    與該款規定要件不合之駁回理由，究有如何不適用法規或適
    用法規不當之情形，或有何合於行政訴訟法第237條之9第2
    項準用第236條之2第3項、第243條第2項所列各款之情形，
    均未見具體敘明，自尚難謂已就原判決之違背法令已有具體
    之指摘，依首開規定及說明，應認其上訴為不合法，應予駁
    回。
五、據上論結，本件上訴為不合法。依行政訴訟法第237條之9第
    2項、第236條之2第3項、第249條第1項前段、第237條之8第
    1項、第104條、民事訴訟法第95條、第78條，裁定如主文。
中　　華　　民　　國　　111 　年　　6 　　月　　17　　日
　　　　　　　　　　臺北高等行政法院第三庭
                          　　審判長法  官　楊  得  君　
                             　　　 法  官　畢  乃  俊
                            　 　　 法  官　鄭　凱　文　
上為正本係照原本作成。
不得抗告。
中　　華　　民　　國　　111 　年　　6 　　月　　17　　日
　　　　　　　　　　　　　　　　　　書記官　吳　芳　靜